# 请教：非专利技术

提问人：ksljg218 时间：2012-08-09 13:37:48
这个问题太大了，首先应该区分自行开发和外购的；其次对于外购的还要区分一般情况下购入和企业合并情况下取得，对于各种情况，准则中都有对应的规定。具体操作中还是要根据个案的具体情况具体分析的。

回答人：chenyiwei
这个问题太大了，首先应该区分自行开发和外购的；其次对于外购的还要区分一般情况下购入和企业合并情况下取得，对于各种情况，准则中都有对应的规定。具体操作中还是要根据个案的具体情况具体分析的。